臺灣高等法院交通事件裁定　　　　　　 96年度交抗字第334號
抗　告　人　甲○○
即受處分人
上列抗告人因違反道路交通管理處罰條例案件，不服臺灣臺北地
方法院，中華民國96年4月17日所為裁定（96年度交聲字第379號
），提起抗告，本院裁定如下：
    主  文
抗告駁回。
    理  由
一、本件抗告人甲○○經舉發於民國九十六年一月二十四日中午
    十二時二十七分許，駕駛Ｊ九Ｆ—一一０號重型機車行經臺
    北市○○路○段時機車行駛禁行車道，經原處分機關臺北市
    交通事件裁決所依道路交通管理處罰條例第四十五條第十三
    款裁處罰鍰新台幣（下同）六百元。抗告人則以：該路段在
    十字路口前，該車道可行駛機車，經過十字路口後即有禁行
    機車標字，其發現禁行機車後，立刻駛離該車道，並無違規
    等語，提出聲明異議。
二、原裁定以：抗告人於前揭時、地有「機車行駛禁行車道」之
    違規事實，為抗告人所不否認，且有採證照片可稽。且依採
    證照片所示，抗告人係騎乘機車行駛於繪有「禁行機車」標
    誌（原裁定誤寫為「標字」）之車道甚為明確，抗告人辯稱
    看見該標誌後，立刻向右移出車道等情縱使屬實，亦屬違規
    行為完成後之事實，不能據以免罰，惟原處分機關漏未援引
    同條例第六十三條第一項第一款規定記違規點為由，爰將不
    當之原處分撤銷，並依據道路交通管理處罰條例第四十五條
    第十三款、第六十三條第一項第一款，自行裁處抗告人罰鍰
    六百元，並記違規點數一點，經核認事用法並無違誤，應予
    維持。
三、抗告意旨略以：依本案之採證照片，抗告人係在禁止標誌之
    前，並未逾越禁止標誌，亦如在紅燈前之採證照片不能認定
    為闖紅燈，故本案係屬尚未違規，不應處罰等語。惟查：(1)
    依採證照片所示（原審卷第五頁），抗告人遭舉發時所行駛
    之車道上繪製有「禁行機車」標誌極為明顯，抗告人所駕之
    機車雖尚未行進至該標誌處即遭拍照採證，然而依據照片中
    顯示抗告人機車行駛位置及行車動向以觀，抗告人原先已在
    該「禁行機車」之車道內行駛相當距離，要無可疑，抗告人
    確有駕駛機器腳踏車不在規定車道內行駛之違規事實，自屬
    灼然。抗告意旨指稱其尚未違規云云，自無可採。(2)按人民
    如因過失而有違反行政法上義務之行為，仍應予以處罰，此
    由司法院大法官釋字第二七五號解釋及行政罰法第七條第一
    項規定意旨自明。本件抗告人行駛之車道繪製明顯之「禁行
    機車」標誌，已如前述，即使抗告人並非故意違規行駛該車
    道，然而抗告人在穿越交叉路口進入該車道前時，未能及時
    注意該處各車道在穿越交叉路口前後之動向規劃情形，致貿
    然進入該「禁行機車」之車道內並行駛相當之距離致遭舉發
    ，則其對本件違規事實之發生顯有過失，亦不得資為免罰之
    藉口。(3)綜上所述，本件抗告為無理由，應予駁回。
四、據上論結，應依道路交通案件處理辦法第二十六條、刑事訴
    訟法第四百十二條，裁定如主文。
中　　華　　民　　國　　96　　年　　5 　　月　　31　　日
                  刑事第十九庭  審判長法　官　尤豐彥
　　　　　　　　　　　　　　　      　法  官  魏新國
　　　　　　　　　　　　　　　　      法  官  宋　祺
以上正本證明與原本無異。
不得再抗告。
                                      書記官  王韻雅
中　　華　　民　　國　　96　　年　　5 　　月　　31　　日
